{"present": {"1 Singular": {"Affirmative": "caithim", "Question": "an gcaithim?", "Negative": "n\u00ed chaithim"}, "2 Singular": {"Affirmative": "caitheann t\u00fa", "Question": "an gcaitheann t\u00fa?", "Negative": "n\u00ed chaitheann t\u00fa"}, "3 Singular": {"Male": {"Affirmative": "caitheann s\u00e9", "Question": "an gcaitheann s\u00e9?", "Negative": "n\u00ed chaitheann s\u00e9"}, "Female": {"Affirmative": "caitheann s\u00ed", "Question": "an gcaitheann s\u00ed?", "Negative": "n\u00ed chaitheann s\u00ed"}}, "1 Plural": {"Compressed": {"Affirmative": "caithimid", "Question": "an gcaithimid?", "Negative": "n\u00ed chaithimid"}, "Extended": {"Affirmative": "caitheann muid", "Question": "an gcaitheann muid?", "Negative": "n\u00ed chaitheann muid"}}, "2 Plural": {"Affirmative": "caitheann sibh", "Question": "an gcaitheann sibh?", "Negative": "n\u00ed chaitheann sibh"}, "3 Plural": {"Affirmative": "caitheann siad", "Question": "an gcaitheann siad?", "Negative": "n\u00ed chaitheann siad"}, "Passive": {"Affirmative": "caitear", "Question": "an gcaitear?", "Negative": "n\u00ed chaitear"}}, "future": {"1 Singular": {"Affirmative": "caithfidh m\u00e9", "Question": "an gcaithfidh m\u00e9?", "Negative": "n\u00ed chaithfidh m\u00e9"}, "2 Singular": {"Affirmative": "caithfidh t\u00fa", "Question": "an gcaithfidh t\u00fa?", "Negative": "n\u00ed chaithfidh t\u00fa"}, "3 Singular": {"Male": {"Affirmative": "caithfidh s\u00e9", "Question": "an gcaithfidh s\u00e9?", "Negative": "n\u00ed chaithfidh s\u00e9"}, "Female": {"Affirmative": "caithfidh s\u00ed", "Question": "an gcaithfidh s\u00ed?", "Negative": "n\u00ed chaithfidh s\u00ed"}}, "1 Plural": {"Compressed": {"Affirmative": "caithfimid", "Question": "an gcaithfimid?", "Negative": "n\u00ed chaithfimid"}, "Extended": {"Affirmative": "caithfidh muid", "Question": "an gcaithfidh muid?", "Negative": "n\u00ed chaithfidh muid"}}, "2 Plural": {"Affirmative": "caithfidh sibh", "Question": "an gcaithfidh sibh?", "Negative": "n\u00ed chaithfidh sibh"}, "3 Plural": {"Affirmative": "caithfidh siad", "Question": "an gcaithfidh siad?", "Negative": "n\u00ed chaithfidh siad"}, "Passive": {"Affirmative": "caithfear", "Question": "an gcaithfear?", "Negative": "n\u00ed chaithfear"}}, "past": {"1 Singular": {"Affirmative": "chaith m\u00e9", "Question": "ar chaith m\u00e9?", "Negative": "n\u00edor chaith m\u00e9"}, "2 Singular": {"Affirmative": "chaith t\u00fa", "Question": "ar chaith t\u00fa?", "Negative": "n\u00edor chaith t\u00fa"}, "3 Singular": {"Male": {"Affirmative": "chaith s\u00e9", "Question": "ar chaith s\u00e9?", "Negative": "n\u00edor chaith s\u00e9"}, "Female": {"Affirmative": "chaith s\u00ed", "Question": "ar chaith s\u00ed?", "Negative": "n\u00edor chaith s\u00ed"}}, "1 Plural": {"Compressed": {"Affirmative": "chaitheamar", "Question": "ar chaitheamar?", "Negative": "n\u00edor chaitheamar"}, "Extended": {"Affirmative": "chaith muid", "Question": "ar chaith muid?", "Negative": "n\u00edor chaith muid"}}, "2 Plural": {"Affirmative": "chaith sibh", "Question": "ar chaith sibh?", "Negative": "n\u00edor chaith sibh"}, "3 Plural": {"Compressed": {"Affirmative": "chaith siad", "Question": "ar chaith siad?", "Negative": "n\u00edor chaith siad"}, "Extended": {"Affirmative": "chaitheadar", "Question": "ar chaitheadar?", "Negative": "n\u00edor chaitheadar"}}, "Passive": {"Affirmative": "caitheadh", "Question": "ar caitheadh?", "Negative": "n\u00edor caitheadh"}}, "condi": {"1 Singular": {"Affirmative": "chaithfinn", "Question": "an gcaithfinn?", "Negative": "n\u00ed chaithfinn"}, "2 Singular": {"Affirmative": "chaithfe\u00e1", "Question": "an gcaithfe\u00e1?", "Negative": "n\u00ed chaithfe\u00e1"}, "3 Singular": {"Male": {"Affirmative": "chaithfeadh s\u00e9", "Question": "an gcaithfeadh s\u00e9?", "Negative": "n\u00ed chaithfeadh s\u00e9"}, "Female": {"Affirmative": "chaithfeadh s\u00ed", "Question": "an gcaithfeadh s\u00ed?", "Negative": "n\u00ed chaithfeadh s\u00ed"}}, "1 Plural": {"Compressed": {"Affirmative": "chaithfimis", "Question": "an gcaithfimis?", "Negative": "n\u00ed chaithfimis"}, "Extended": {"Affirmative": "chaithfeadh muid", "Question": "an gcaithfeadh muid?", "Negative": "n\u00ed chaithfeadh muid"}}, "2 Plural": {"Affirmative": "chaithfeadh sibh", "Question": "an gcaithfeadh sibh?", "Negative": "n\u00ed chaithfeadh sibh"}, "3 Plural": {"Compressed": {"Affirmative": "chaithfid\u00eds", "Question": "an gcaithfid\u00eds?", "Negative": "n\u00ed chaithfid\u00eds"}, "Extended": {"Affirmative": "chaithfeadh siad", "Question": "an gcaithfeadh siad?", "Negative": "n\u00ed chaithfeadh siad"}}, "Passive": {"Affirmative": "chaithf\u00ed", "Question": "an gcaithf\u00ed?", "Negative": "n\u00ed chaithf\u00ed"}}, "imper": {"1 Singular": {"Affirmative": "caithim!", "Negative": "n\u00e1 caithim!"}, "2 Singular": {"Affirmative": "caith!", "Negative": "n\u00e1 caith!"}, "3 Singular": {"Male": {"Affirmative": "caitheadh s\u00e9!", "Negative": "n\u00e1 caitheadh s\u00e9!"}, "Female": {"Affirmative": "caitheadh s\u00ed!", "Negative": "n\u00e1 caitheadh s\u00ed!"}}, "1 Plural": {"Compressed": {"Affirmative": "caithimis!", "Negative": "n\u00e1 caithimis!"}, "Extended": {"Affirmative": "caitheadh muid!", "Negative": "n\u00e1 caitheadh muid!"}}, "2 Plural": {"Affirmative": "caithig\u00ed!", "Negative": "n\u00e1 caithig\u00ed!"}, "3 Plural": {"Compressed": {"Affirmative": "caithid\u00eds!", "Negative": "n\u00e1 caithid\u00eds!"}, "Extended": {"Affirmative": "caitheadh siad!", "Negative": "n\u00e1 caitheadh siad!"}}, "Passive": {"Affirmative": "caitear!", "Negative": "n\u00e1 caitear!"}}, "pastConti": {"1 Singular": {"Affirmative": "chaithinn", "Question": "an gcaithinn?", "Negative": "n\u00ed chaithinn"}, "2 Singular": {"Affirmative": "chaite\u00e1", "Question": "an gcaite\u00e1?", "Negative": "n\u00ed chaite\u00e1"}, "3 Singular": {"Male": {"Affirmative": "chaitheadh s\u00e9", "Question": "an gcaitheadh s\u00e9?", "Negative": "n\u00ed chaitheadh s\u00e9"}, "Female": {"Affirmative": "chaitheadh s\u00ed", "Question": "an gcaitheadh s\u00ed?", "Negative": "n\u00ed chaitheadh s\u00ed"}}, "1 Plural": {"Compressed": {"Affirmative": "chaithimis", "Question": "an gcaithimis?", "Negative": "n\u00ed chaithimis"}, "Extended": {"Affirmative": "chaitheadh muid", "Question": "an gcaitheadh muid?", "Negative": "n\u00ed chaitheadh muid"}}, "2 Plural": {"Affirmative": "chaitheadh sibh", "Question": "an gcaitheadh sibh?", "Negative": "n\u00ed chaitheadh sibh"}, "3 Plural": {"Compressed": {"Affirmative": "chaithid\u00eds", "Question": "an gcaithid\u00eds?", "Negative": "n\u00ed chaithid\u00eds"}, "Extended": {"Affirmative": "chaitheadh siad", "Question": "an gcaitheadh siad?", "Negative": "n\u00ed chaitheadh siad"}}, "Passive": {"Affirmative": "chait\u00ed", "Question": "an gcait\u00ed?", "Negative": "n\u00ed chait\u00ed"}}, "subj": {"1 Singular": {"Affirmative": "go gcaithe m\u00e9", "Negative": "n\u00e1r chaithe m\u00e9"}, "2 Singular": {"Affirmative": "go gcaithe t\u00fa", "Negative": "n\u00e1r chaithe t\u00fa"}, "3 Singular": {"Male": {"Affirmative": "go gcaithe s\u00e9", "Negative": "n\u00e1r chaithe s\u00e9"}, "Female": {"Affirmative": "go gcaithe s\u00ed", "Negative": "n\u00e1r chaithe s\u00ed"}}, "1 Plural": {"Compressed": {"Affirmative": "go gcaithimid", "Negative": "n\u00e1r chaithimid"}, "Extended": {"Affirmative": "go gcaithe muid", "Negative": "n\u00e1r chaithe muid"}}, "2 Plural": {"Affirmative": "go gcaithe sibh", "Negative": "n\u00e1r chaithe sibh"}, "3 Plural": {"Affirmative": "go gcaithe siad", "Negative": "n\u00e1r chaithe siad"}, "Passive": {"Affirmative": "go gcaitear", "Negative": "n\u00e1r chaitear"}}, "verbal noun": "caitheamh", "verbal adjective": "caite"}